【裁判字號】    97,交抗,142
【裁判日期】    970703
【裁判案由】    聲明異議
【裁判全文】
臺灣高等法院臺南分院交通事件裁定
                              九十七年度交抗字第一四二號
抗  告  人
即受處分人  甲○○
上列抗告人因違反道路交通管理處罰條例案件，不服臺灣臺南地
方法院中華民國九十七年五月二十六日所為裁定（九十七年度交
聲字第四四三號），提起抗告，本院裁定如下：
    主    文
抗告駁回。
    理    由
一、抗告意旨略以：依邏輯而言，抗告人在直行車道，又不在內
    側車道，因此直行車道應屬外側車道，故而原裁定主文稱抗
    告人不先駛入內側車道，而於裁定理由認定抗告人在直行車
    道，顯有主文與理由之矛盾。又舉發車道不僅有直行箭頭指
    向線，也有左彎指向線，原裁定漏而未提，亦有為誤。為此
    ，提起抗告云云。
二、按汽車駕駛人轉彎時，有在多車道右轉彎，不先駛入外側車
    道，或多車道左轉彎，不先駛入內側車道者，處六百元以上
    一千八百元以下罰鍰，並記違規點數一點，道路交通管理處
    罰條例第四十八條第一項第四款及第六十三條第一項第一款
    分別定有明文。又汽車行駛於多車道，至交岔路口作左轉彎
    時，應距交岔路口三十公尺前顯示方向燈或手勢，先駛入內
    側車道，再行至交岔路口中心處左轉，並不得占用來車道搶
    先左轉。而同向有二以上之車道者，左側車道為內側車道，
    右側車道為外側車道，道路交通管理處罰條例第四十八條第
    一項第四款與道路交通安全規則第一百零二條第一項第五款
    及同條第三項分別定有明文；又「左轉專用」標字，用以指
    示該車道車輛行至交岔路口時，應遵照指定之方向左轉。另
    「指向線」用以指示車輛行駛方向，其設於交岔路口方向專
    用車道上與禁止變換車道線配合使用時，車輛須循序前進，
    並於進入交岔路口後遵照所指示方向行駛，道路交通標誌標
    線號誌設置規則第一百七十六條及第一百八十八條亦分別定
    有明文。
三、本件抗告人即受處分人甲○○駕駛車牌號碼Ｄ二－四九八五
    號自用小客車，於九十七年三月十一日八時二十一分許，行
    經台南市○○○路與和緯路口，沿和緯路東往西方向之直行
    車道行駛，至該路口時左轉中華西路，未遵守在多車道左轉
    彎時，應先駛入內側車道之違規行為，並以科學儀器取得證
    據資料，經舉發機關以抗告人在多車道左轉彎，不先駛入內
    側車道而製單舉發等情，有台南市警察局九十七年四月七日
    南市警交字第０九七五０一一二一二０號函、台南市警察局
    九十七年三月十七日南市警交字第ＳＫ0000000號舉
    發違反道路交通管理事件通知單及交通部公路總局嘉義區監
    理所臺南監理站嘉監南字第裁七四－ＳＫ0000000號
    違反道路交通管理事件裁決書附卷可稽。抗告人此部份違規
    事實，洵堪認定。
四、抗告人辯稱：抗告人左轉彎時，係行駛在內側車道云云，並
    提出舉發單位寄送之採證照片。然依採證照片顯示，抗告人
    左轉時，同時正有車輛行駛於內側車道依左轉彎標線，行至
    交岔路口中心處，恰與抗告人車輛並行左轉彎，益徵抗告人
    左轉彎時，並未先駛入內側車道即逕自左轉之違規事實屬實
    。抗告人上開所辯，洵不足採。
五、原審以原處分機關對於抗告人上開違規事實，依道路交通管
    理處罰條例第四十八條第一項第四款規定，裁罰抗告人新台
    幣六百元，漏未依同條例第六十三條第一項第一款規定，並
    記違規點數一點，容有違誤，而將原處分撤銷，並依同條例
    第四十八條第一項第四款、第六十三條第一項第一款規定，
    裁處抗告人罰鍰新台幣六百元，並記違規點數一點。本院經
    核，原裁定認事用法，洵屬適法。抗告人提起抗告指稱：抗
    告人行駛之車道不但有直行指向線，也有左彎指向線云云。
    然本件違規路口，由和緯路東往西方向之直行車道，繪有直
    行箭頭指向線，而內側車道繪有左轉箭頭指向線及左轉專用
    標字等情，業經台南市警察局查證說明在案，有該局九十七
    年四月七日南市警交字第０九七五０一一二一二０號函附卷
    可稽，而本件抗告人並非行駛於內側車道（內側車道繪有左
    轉箭頭指向線及左轉專用標字），詳前說明，則抗告人所行
    駛之車道僅繪有直行箭頭指向線，並未同時繪有左轉箭頭指
    向線之車道（即內側車道），應堪認定。抗告人提起抗告辯
    稱：其行駛之車道繪有左彎指向線云云，非有理由，應予駁
    回。
六、據上論斷，應依道路交通案件處理辦法第二十六條，刑事訴
    訟法第四百十二條，裁定如主文。
中    華    民    國    97    年    7     月    3     日
                  刑事第一庭審判長法官  黃  崑  宗
                                  法官  王  明  宏
                                  法官  蔡  長  林
以上正本證明與原本無異。
不得再抗告。
                                書記官  李  培  薇
中    華    民    國    97    年    7     月    3     日


司法院資訊處製作；財團法人民間司法改革基金會備份。
